【裁判字號】    97,上易,566
【裁判日期】    970722
【裁判案由】    詐欺
【裁判全文】
臺灣高等法院高雄分院刑事判決         97年度上易字第566號
上  訴  人
即  被  告  甲○○
上列上訴人因詐欺案件，不服臺灣高雄地方法院97年度審易字第
201 號中華民國97年4 月8 日第一審判決（起訴案號：臺灣高雄
地方法院檢察署96年度偵字第34668 號），提起上訴，本院判決
如下：
     主  文
上訴駁回。
     事實及理由
一、本件被告甲○○所犯係死刑、無期徒刑、最輕本刑為3 年以
    上有期徒刑以外之罪，已經被告就被訴事實先為有罪之陳述
    ，經審判長告知被告簡式審判程序之旨，聽取當事人之意見
    ，並於評議後，依刑事訴訟法第273 條之1 第1 項之規定，
    裁定進行簡式審判程序。又本件卷內之證據，依同法第273
    條之2 規定，不受第159 條第1 項關於傳聞法則規定之限制
    ，依法均有證據能力，合先明。
二、本案經本院審理結果，認第一審判決認事用法及量刑均無不
    當，應予維持，並引用第一審判決書記載之事實、證據及理
    由（如附件）。
三、被告上訴意旨雖認原審法院量刑過重，希望改判減輕等語。
    按刑罰之量定，屬於法院自由裁量之職權行使，應受比例原
    則等法則之拘束，並非可恣意為之，致礙及公平正義之維護
    。如法院對有罪之被告科刑，符合罪刑相當之原則，使罰當
    其罪，並適用刑法第57條明定科刑時應注意該條所列10款事
    項，以為科刑輕重之標準，兼顧一般預防之普遍適應性，與
    具體個案特別預防之妥當性，而於判決理由詳細交待，即屬
    相當，即不得任意指摘為違法。查本件原審法院審酌被告年
    值青壯，不思循正當工作以謀生，曾於另案為詐欺集團出售
    人頭帳戶，涉犯常業詐欺罪，經臺灣臺北地方法院判處有期
    徒刑3 年6 月，並於96年3 月22日經臺灣高等法院以96年度
    上訴字第62號駁回上訴在案，有上開判決在卷可憑，竟仍不
    知悔悟，再與詐欺集團勾結，擔任車手工作，致被害人各損
    失121 萬餘元、64萬元之金額，惡性至重，實不宜輕縱；惟
    念其事後坦承犯行，犯罪後態度尚可等一切情狀，二罪各量
    處有期徒刑1 年2 月，並定應執行刑為有期徒刑2 年2 月，
    量刑甚為妥適，被告執此指摘原判決量刑過重，為無理由，
    應予駁回。
據上論斷，應依刑事訴訟法第368條、第373條，判決如主文。
本案經檢察官鄭銘謙到庭執行職務。
中    華    民    國    97    年    7     月    22    日
                  刑事第五庭    審判長法  官  曾永宗
                                      法  官  任森銓
                                      法  官  王伯文
以上正本證明與原本無異。
本件判決不得上訴。
中    華    民    國    97    年    7     月    23    日
                                      書記官  陳武悅
附錄本判決論罪科刑法條：
刑法第339條第1項
意圖為自己或第三人不法之所有，以詐術使人將本人或第三人之
物交付者，處5 年以下有期徒刑、拘役或科或併科1 千元以下罰
金。
                                                      Q


司法院資訊處製作；財團法人民間司法改革基金會備份。
